【裁判字號】    90,交聲,320
【裁判日期】    901227
【裁判案由】    聲明異議
【裁判全文】
臺灣臺中地方法院交通事件事裁定                    九十年度交聲字第三二號
    原處分機關  交通部公路局台中區監理所台中市監理站
    受處分人
    即異議人    甲○○
右列受處分人因違反道路交通管理處罰條例案件，對於交通部公路局台中區監理所台
中監理站於民國九十年九月十日所為之處分（裁監稽違字第裁六一─Ｈ000000
00號裁決書），聲明異議，本院裁定如左：
        主  文
異議駁回。
        理  由
一、按汽車駕駛人，行經有燈光號誌管制之交叉路口闖紅燈者，處新台幣（下同）一
    千八百元以上五千四百元以下罰鍰；汽車駕駛人，駕駛汽車有違反本條例之行為
    ，經交通勤務警察或依法令執行交通稽查任務人員制止時，不聽制止或拒絕停車
    接受稽查而逃逸者，處三千元以上六仟元以下罰鍰；又違反本條例第五十三條及
    第六十條第一項者，除依原條款處罰鍰外，並各計違規點數三點、一點。道路交
    通管理處罰條例第五十三條、第六十條第一項、第六十三條第一項第一款及第三
    款，分別定有明文。另汽車違反道路交通管理事件，若有不服指揮稽查逃逸者，
    得逕行舉發之。而逕行舉發，應記明車輛牌照號碼、車型等可資辨明之資料，查
    明汽車所有人姓名或名稱、住址，並以該汽車所有人為被通知人製單舉發之，由
    舉發機關送達被通知人；且逕行舉發違反道路交通管理事件，經汽車所有人依通
    知單之應到案日期前到案，並告知違規駕駛人姓名、身分證統一編號及住址者，
    處罰機關應即另行通知違規駕駛人到案依法處理，逾應到案日期，處罰機關應依
    道路交通管理處罰條例第八十五條第三項規定處罰該汽車所有人，違反道路交通
    管理事件統一裁罰標準及處理細則第二十三條第一項第四款、第二項、第十一條
    第一項第二款、第二十四條亦分別定有明文。
二、受處分人甲○○之聲明異議意旨略以：受處分人於案發當時人、車均正在苗栗，
    不可能在台中縣烏日鄉行駛，故原處分顯有違誤，為此聲明異議云云。
三、經查，本件受處分人所有之車牌號碼ＹＪＴ－五七五號重機車，於九十年七月二
    十二日（週日）下午五時四十二分許，在台中縣烏日鄉○○村○○路○段一九七
    號前，因闖紅燈（直行往台中市方向）及經警鳴笛攔檢未停加速逃逸，為台中市
    警察局烏日分局五光派出所執勤員警抄錄車牌號碼並記下為山葉、綠色之重型機
    車，經查核電腦均無誤後始逕行舉發一節，業據證人即執勤員警宋泰和於本院調
    查中結證屬實，並開具台中縣警察局中縣警交字第Ｈ00000000號舉發違
    反道路交通管理事件通知單在卷可憑。受處分人之法定代理人李慶漳雖辯稱：「
    甲○○在苗栗聯合技術學院上課，他回家時都坐火車未把機車騎回，他有補修，
    機車都在苗栗使用未騎回台中，違規時間是七月二十二日雖是暑假但他有補修且
    他回家都帶一把吉他，這一段時間我確定他在苗栗未在台中騎該機車。」等語，
    但證人宋泰和於本院調查時證稱：「當天在中山路一段一九七號前面，下午五點
    四十五分時我看見有機車闖紅燈，我鳴笛但未停車，我記下車號、型號、顏色，
    經電腦查證無誤，他是由烏日往台中方向行駛，當時有無戴安全帽我無法確定，
    因我只注意車牌、車種是山葉路色ＹＪＴ－五七五號，核閱電腦資料無誤才開單
    舉發，當時機車騎士年紀很輕，帶有很多行李，我在他前方看見他闖紅燈，吹哨
    不停，我才記下他的車種車牌，當天是七月二十二日是星期日，當天是否受處分
    人本人騎的我無法確定，我是經電腦查證後開單舉發的。」等語，該舉發員警描
    述甚為詳細，違規當日又係週日，學校未上課之時間，而受處分人亦住在台中縣
    烏日鄉○○路○段二七０號與違規地點即烏日鄉○○路○段一九七號前相近，況
    該舉發員警與受處分人既不相識，亦無宿怨，當無濫行舉發之理。從而，原處分
    機關交通部公路局台中區監理所援引上開規定裁處受處分人罰鍰新台幣四千八百
    元整，並記違規點數四點，於法並無不當。本件異議為無理由，應予駁回。
四、據上論斷，應依道路交通案件處理辦法第十九條，裁定如主文。
中      華      民      國      九十    年    十二    月      二十七    日
                                臺灣臺中地方法院交通法庭
                                      法  官    張  國  華
右正本證明與原本無異。
如不服本裁定，應於送達後五日內，向本院提出抗告狀。
                                      書記官
中      華      民      國      九十    年    十二    月      二十七    日


司法院資訊處製作；財團法人民間司法改革基金會備份。
